臺灣高等法院臺南分院刑事裁定
110年度上訴字第1337號
聲  請  人  
即  被  告  呂健哲
上列聲請人因違反農藥管理法案件（本院110年度上訴字第1337
號），聲請發還扣押物，本院裁定如下：
    主  文
本院110年度上訴字第1337號案件扣案如附表所示之物，准予發
還呂健哲。
    理  由
一、聲請意旨略以：聲請人即被告（下稱聲請人）呂健哲因違反
    農藥管理法案件，前遭扣押如附表所示之物，惟法院判決已
    認定該等物品與本案犯行無關，已無理由繼續扣押，爰聲請
    發還等語。
二、按可為證據或得沒收之物，得扣押之；扣押物若無留存之必
    要者，不待案件終結，應以法院之裁定或檢察官命令發還之
    ，其係贓物而無第三人主張權利者，應發還被害人；扣押物
    未經諭知沒收者，應即發還，但上訴期間內或上訴中遇有必
    要情形，得繼續扣押之，刑事訴訟法第133條第1項、第142
    條第1項、第317條定有明文。　　
三、經查：
　㈠被告因違反農藥管理法案件，前經法務部調查局臺南市調查
    處在聲請人位於臺南市○區○○街0號0樓之0○○○○事業社執行搜
    索後，將聲請人所有如附表所示之物扣案（見法務部調查局
    臺南市調查處案卷第251頁-第256頁反面），嗣本案經檢察
    官提起公訴後，經臺灣臺南地方法院以110年度訴字第789號
    判決判處聲請人有期徒刑6月，併科罰金新臺幣（下同）1百
    萬元，有期徒刑如易科罰金，以1千元折算1日，罰金如易服
    勞役，以3千元折算1日，聲請人不服提起上訴，經本院審理
    後，於111年3月29日判決駁回被告之上訴，本案仍得上訴最
    高法院，全案尚未確定。
　㈡扣案如附表所示之筆記型電腦1台、手機3支，並無證據足認
    係供被告犯本案所用之物、或因該等犯罪所生或所得之物，
    又非屬違禁物，且檢察官起訴書未認定與起訴之犯行有關，
    亦未聲請宣告沒收，原審及本院亦均未諭知沒收，依前揭說
    明，本院認附表所示之物已無留存之必要。從而，聲請人聲
    請發還附表所示之物，為有理由，應予准許。
據上論斷，依刑事訴訟法第142條第1項前段，裁定如主文。 　
中　　華　　民　　國　　111 　年　　5 　　月　　3 　　日
                  刑事第三庭    審判長法  官  陳連發
                                      法  官  洪榮家   
                                      法  官  何秀燕
以上正本證明與原本無異。
如不服本裁定，應於收受本裁定後五日內向本院提出抗告狀。
　　　　　　　　　　　　　　　　　　　書記官  翁心欣
中　　華　　民　　國　　111 　年　　5 　　月　　3 　　日

附表：　　　　　　　　　　　　　　　　　　　
扣押物品      備    註 筆記型電腦1台 法務部調查局臺南市調查處扣押物品清單編號13-16（見110年度偵字第2527號卷第17-18頁） HTC手機1支（IMEI：00000000000000、00000000000000）  手機1支（IMEI：0000000000000、0000000000000）  NOKIA手機1支